(+52) 7737393856 | CDMX, México <u>luisdcasanova1995@gmail.com</u>
Perfil de LinkedIn

Soy ingeniero en sistemas computacionales con +4.5 años de experiencia laboral en el ámbito de desarrollo de software y soporte técnico, e desempeñado varias funciones, entre ellas soporte, atención al cliente. Así mismo tengo experiencia en desarrollo frontend de aplicaciones web y móviles utilizando Angular, js, ReactNative y React. js. Soy resilente al cambio tecnológico por lo que me adapto rápidamente a nuevos entornos de trabajo y me gusta la aportación de conocimiento a la comunidad. Estoy interesado en aprender nuevos conceptos de desarrollo y manejo de nuevas tecnologías, para seguir creciendo profesionalmente.

EXPERIENCIA

Softtek - React Native Developer Octubre 2022 — Agosto 2024

En mi rol como Desarrollador Frontend, participé activamente en el desarrollo y mantenimiento de aplicaciones móviles para iOS y Android. Mis responsabilidades incluyeron:

- Resolución de errores y requerida por cada tarea implementada realice mantenimiento óptimo de las aplicaciones móviles.
- Propuestas de soluciones y mejoras para la implementación de aplicaciones, contribuyendo a la evolución y mejora continua del producto.
- Creación de documentación requerida por cada tarea implementada realizada.
- Colaboración estrecha con el equipo para resolver dudas e inquietudes técnicas, asegurando una comunicación efectiva y la entrega de resultados de alta calidad.
- Asumí el rol de backup del Scrum Master, apoyando en la facilitación de ceremonias ágiles y en la coordinación del equipo para cumplir con los objetivos del sprint.

Ingeniero IT-Operations en MCM Telecom y desarrollador — Agosto, 2021- Marzo, 2022

Realiza las funciones de atención a tareas y solicitudes, así como mantenimiento y gestión de equipos de la empresa, para reducir los impactos de la red en caso de fallas.

- Desarrolle el primer prototipo funcional para un nuevo servicio de mensajería instantánea masiva mediante un servicio de terceros, por medio de APis.
- Implemente el primer servicio de pruebas de notificación hacia el cliente, utilizando PHP, Bootstrap, HTML5, MySQL.
- Participé en la construcción de las APIS Resfull para los desarrollos móviles y webs.
- Realice cambios y mantenimiento de equipos de Firewall para reducir el impacto en caso de fallas.

Waisoft — Marzo, 2018- Diciembre 2022, Actualidad (Freelance)

Adicional como empleado también realizo actividad de freelance.

- Realice cambios en sitios web y AppMoviles, así como maquetaciones de nuevas propuestas de diseños.
- Colaboré con los equipos de diseño para garantizar que las soluciones de software mejoraran la experiencia del cliente.
- Realice la conexión de APIs a sitios web y Aplicaciones móviles, utilizando Node.JS y React Native.
- Desarrolle Aplicaciones web para negocios locales, así como prediseños para Aplicaciones móviles, donde se utilizaron PHP,
 HTML5, Laravel, ReactJS.
- Implemente cambios en lading page de sitios web con fallas.

Ingeniero de soporte y desarrollador en MCM Telecom — Marzo, 2018-Agosto 2021

Empresa de telecomunicaciones enfocada al sector empresarial brindando servicios de; seguridad administrada, DataCenter, Enlaces, SMS, lan to lan, Cloud Firewall y servicios de voz.

- Se implemento la propuesta de desarrollo la cual se utilizó de manera interna y en un futuro para clientes.
- Reduje las solicitudes de fallas y tareas de los diferentes servicios.
- Participé en propuestas de desarrollo de software para la mejora de la gestión de los equipos de la empresa por PYTHON y MySQL.

Ingeniero de soporte y desarrollador en Compusoft — *Agosto, 2017-enero-2018*

Empresa enfocada en soluciones tecnológicas y soporte.

- Brinde soporte para los clientes en las solicitudes y fallas que se tenían.
- Preparé informes detallados sobre las especificaciones y las actividades del proyecto service desk.
- Colabore en el desarrollo de un sistema que recopila la información de que se maneja en la empresa, para tener un mejor control de la información referente a las métricas establecidas.

HABILIDADES

Lenguajes de programación: JavaScript, TypeScript, C#, Dart.

Frameworks and Tools: React Native, React.js, Angular.js, BootsTrap, CSS, Saas, MongoDb, MySQL,MongoDb, Redux, Zustand, Postman, HTML, Api-restful, Xcode, Metodologia Agil (Scrum y Kanban), NodeJS, Dessarrollo mobile, Flipper, React-Native-Debugger, Jira, Git, GitHub, GitLab. Jest, UnitTest.

Idiomas: Inglés, Básico; Español, Nativo;

EDUCACIÓN

Ingeniero en sistemas computacionales, Tecnológico de Huichapan, Agosto 2013–2017

Certificado en Fortinet: NS1 y NS2